臺灣高雄地方法院刑事判決　　　　　　　　　　　　九十一年度訴字第一九五六號
　　公　訴　人　臺灣高雄地方法院檢察署檢察官
　　被　　　告　甲○○
右列被告因搶奪案件，經檢察官提起公訴（九十一年度偵字第一一八二三號），本院
判決如左：
    主  文
甲○○意圖為自己不法之所有，而搶奪他人之動產，處有期徒刑壹年。
    事  實
一、甲○○意圖為自己不法之所有，於民國九十一年五月三十一日晚上十一時二十三
    分許（起訴書誤載為二十分許），趁至高雄市小港區小港醫院六樓第六一二號病
    房探視其友人「阿珠」之機會，因見該醫院第六三三病房內之病患乙○○臥病在
    床休息，而乙○○左手臂腋下置放有皮包一只〔內有新台幣（下同）一萬零五百
    元、行動電話乙支、郵局、第一銀行及世華商業銀行提款卡各一張、花旗銀行、
    誠泰銀行、中國信託商業銀行及匯通銀行信用卡各一張〕，竟趁乙○○尚有意識
    ，惟行動不便而不備之際，上前從乙○○左手臂腋下徒手掠取該只皮包，得手後
    旋即迅速逃離現場，乙○○見狀即高聲喊叫，嗣經該醫院六樓之病患家屬周榮杰
    協助追捕，於同日晚上十一時二十七分許，在該醫院五樓樓梯間內為周榮杰逮捕
    並報警查獲。
二、案經高雄市政府警察局小港分局報告臺灣高雄地方法院檢察署檢察官偵查起訴。
    理  由
一、訊據被告甲○○固坦認於右揭時地拿走被害人乙○○置放於左手臂腋下之皮包一
    只，逃離該醫院第六三三號病房後，在該醫院五樓樓梯間為證人周榮杰逮捕之事
    實，惟矢口否認有何搶奪之犯行，辯稱：我從病房經過，看到皮包放在病床旁的
    椅子上，剛好照顧被害人的家屬出來，我一時糊塗，看到被害人在睡，就走過去
    把皮包拿走，我正要走時，被害人醒來喊叫，我把皮包丟放在門口就走，之後在
    樓梯間被某名病患逮獲，我是竊盜而已，不是搶奪云云。惟查：
  (一)右揭犯罪事實，業據被害人於警訊及偵審中指訴：我在小港醫院六三三號病房休
    息，我太太簡王錦秀出去幫我倒茶水，她將皮包放在我這裡，皮包是放在我床上
    左手邊腋下，當時我是閉目養神，意識還很清楚，並未睡著，被告走到我床前時
    ，我就醒來，被告將我左手腋下的皮包搶走，並與我發生拉扯後逃逸，我立刻喊
    叫並追出去，在五樓樓梯和警衛、民眾、警察一起將被告逮捕等語綦詳（參見警
    卷第三頁正面、偵查卷第十四頁反面、第十五頁正面、本院卷第二一頁），核與
    被害人之妻即證人簡王錦秀於警訊及偵查中結證稱：我先生乙○○小港醫院六三
    三號病房，當時我至茶水間取茶，我離開時叫我先生幫我看皮包，我將皮包放在
    我先生左手腋下，剛出房門約一分鐘，我聽見我先生大聲喊叫，我立刻回病房，
    看到被告與我先生拉扯皮包，並迅速拿著皮包往外跑，我立即喊叫搶劫，並在後
    追趕，在五樓樓梯間，警衛、民眾與警方合力將被告圍捕等語大致相符（參見警
    卷第二頁正面、偵查卷第十五頁正面），並經證人周榮杰於警訊中證稱：我太太
    因腎臟發炎，住在小港醫院六三一號病房，於九十一年五月三十一日二十三時二
    十三分左右，我在病房聽到外面有人在喊搶劫，我立刻衝出聽到安全門關門聲，
    我就往安全門方向追捕，在六樓樓梯間看見被害人夫婦從地上撿起皮包，我又追
    至五樓樓梯間將被告捉住，我一人將被告捉到六樓交給警方等語（參見本院卷第
    十五頁正面）；現場處理警員即證人傅耀才於偵查中結證稱：我到時，被告已在
    六樓護理站，當時有警衛及民眾在場等語明確（參見偵查卷第十五頁正面），而
    衡以證人簡王錦秀、周榮杰及傅耀才均與被告宿無怨隙，當無甘冒偽證罪責，杜
    撰事實惡意設詞誣陷被告之理，且證人簡王錦秀、周榮杰及傅耀才所述又核與被
    害人前開所述等情相符一致，是以被害人之指述及證人簡王錦秀、周榮杰、傅耀
    才等人之證述應較被告前開空言否認之詞為可採。
  (二)此外，復有贓物認領保管切結書一紙及照片二幀在卷可稽（參見警卷第九—十頁
    ）。綜上所述，足認被告前開所辯，要屬事後空言避就推諉卸責之詞，不足採信
    。從而，本件事證已臻明確，被告犯行洵堪認定，應予依法論科。
二、核被告所為，係犯刑法第三百二十五條第一項之搶奪罪。爰審酌被告正值壯年，
    身體健全，竟不謀正途賺取所用，好逸惡勞，貪圖小利，趁被害人因病臥床而疏
    未防備之際，出手搶奪被害人財物，嚴重危害社會治安，惡性非輕，且犯後猶飾
    詞圖辯，未能坦承犯行，惟念其行搶之際並未傷及被害人，且搶奪後旋為他人逮
    獲並尋得被害人之皮包，致被害人之實際損害非鉅等一切情狀，量處如主文所示
    之刑，以資懲儆。
據上論斷，應依刑事訴訟法第二百九十九條第一項前段，刑法第三百二十五條第一項
，判決如主文。
本案經檢察官陳正達到庭執行職務。
中      華      民      國    九十一    年      十      月     十一     日
                                臺灣高雄地方法院刑事第五庭
                                  審判長法  官  吳  永  宋
                                        法  官  張  茹  棻
                                        法  官  林  家  賢
右正本證明與原本無異。
如不服本判決，應於判決送達後十日內，向本院提出上訴狀。
                                        書記官  許  雅  惠
中      華      民      國    九十一    年      十      月     十一     日
附錄本判決論罪科刑法條：
刑法第三百二十五條：
意圖為自己或第三人不法之所有，而搶奪他人之動產者，處六月以上五年以下有期徒
刑。
因而致人於死者，處無期徒刑或七年以上有期徒刑；致重傷者，處三年以上十年以下
有期徒刑。
第一項之未遂犯罰之。
